【裁判字號】    98,消債更,727
【裁判日期】    981120
【裁判案由】    更生事件
【裁判全文】
臺灣臺中地方法院民事裁定           98年度消債更字第727號
    聲  請  人
    即  債務人  劉嘉惠（即劉家.
    相  對  人
    即  債權人  上海商業儲蓄銀行股份有限公司
    法定代理人  庚○○
    代  理  人  癸○○
    相  對  人
    即  債權人  台北富邦商業銀行股份有限公司
    法定代理人  己○○
    代  理  人  陳朝舜
    相  對  人
    即  債權人  國泰世華商業銀行股份有限公司
    法定代理人  丁○○
    代  理  人  羅士傑
    相  對  人
    即  債權人  戊○(台灣)商業銀行股份有限公司
    法定代理人  甲○○
    相  對  人
    即  債權人  臺灣新光商業銀行股份有限公司
                          6、.
    法定代理人  乙○○
                          6、.
    代  理  人  林彥慧
    相  對  人
    即  債權人  聯邦商業銀行股份有限公司
    法定代理人  丙○○
    代  理  人  壬○○
    相  對  人
    即  債權人  玉山商業銀行股份有限公司
    法定代理人  黃永仁
    代  理  人  謝天時
    相  對  人
    即  債權人  台新國際商業銀行股份有限公司
    法定代理人  吳清文
    代  理  人  洪永鴻
    相  對  人
    即  債權人  中國信託商業銀行股份有限公司
    法定代理人  辛○○○○
    代  理  人  鄭資華
上列當事人間消費者債務清理事件，債務人聲請更生，本院裁定
如下：
    主    文
聲請人即債務人劉嘉惠（即劉家溱）自中華民國98年11月20日16
時起開始更生程序。
    理    由
一、按債務人與金融機構協商成立者，不得聲請更生或清算，但
    因不可歸責於己之事由，致履行顯有重大困難者，不在此限
    ；本條例施行前，債務人依金融主管機關協調成立之中華民
    國銀行公會會員辦理消費金融案件無擔保債務協商機制與金
    融機構成立之協商，準用前項之規定，消費者債務清理條例
    第151條第5項、第 6項分別定有明文。又聲請更生或清算不
    合程式或不備其他要件者，法院應以裁定駁回之，但其情形
    可以補正者，法院應定期間先命補正，復為同條例第八條所
    明定。
二、查聲請人即債務人之財產及收入不足以清償債務｛聲請狀所
    載債務4,989,206元，有擔保部分（3,298,000元，惟不動產
    業於98年6月9日拍賣分配完畢，不足額1,719,459元）、無
    擔保部分（1,691,206元），目前債務應為3,410,665元，須
    待申報債權確定｝，於消費者債務清理條例施行後，曾以書
    面向最大債權銀行「中國信託商業銀行股份有限公司」，請
    求共同協商債務清償方案而不成立，業據提出前置協商不成
    立通知書附卷可稽，足堪採信。次查債務人現任漪漣娛樂事
    業有限公司，每月薪資約為20,000元等情，並有薪資資料在
    卷可按。從而，債務人主張無法清償債務人等語，應堪採信
    。
三、然查，本件經依職權向各金融機關債權人函查債務人消費明
    細紀錄顯示，債務人消費內容為百貨（中廣百貨、廣三崇光
    百貨、新光三越百貨）、電信（和信電訊、傳訊通信、台灣
    大哥大）、汽車（中部豐田43,317元、18,901元）、美容（
    連法國際公司、善得美國際70,644元、現代聖女國際美容20
    ,000元）、娛樂｛好樂迪KTV、天天開心自由式暢飲KTV（78
    ,800元）、花都大舞廳包廂KTV（103,000元）、嘉年華花園
    量販式KTV｝ 、餐廳（摩根迪卡斯庭園西餐廳、王品台塑牛
    排、中友百貨宮廷餐廳 、崑森實業-麻辣狀元、客喜康咖啡
    館、鼎王麻辣火鍋、陽光盒子飲食店、KULUKULU迴轉壽司、
    野宴日式燒肉、味覺禪風、玖玖音樂坊酒店 8,800元、真鍋
    咖啡館）、旅館（柯達大飯店、優勝美地汽車旅館、情覓旅
    館）、服飾（大方皮飾精品名店、兩粒伴內衣精品店、真愛
    無瑕、帥公子男飾、香港商捷時貿易公司、寇寇精品店）、
    保險（保誠人壽、華南產物保險、國泰人壽）、電子產品（
    全國電子、數碼灣相機館）、預借現金（94年2月109,182元
    、94年3月140,672元、94年7月250,000元、94年 8月65,688
    元、94年9月400,000元、94年10月103,542元、94年12月195
    ,000元、95年3月93,958元、95年6月167,000元、95年10月1
    14,000元、96年6月80,000元、96年 7月305,088元、96年10
    月80,000元、96年12月110,000元、97年1月80,000元）、東
    森購物、網路購物（興奇、MONDAY）等，而其每月消費額度
    時有逾越薪資總額之情事，此有債權人提出之消費帳明細及
    本院製作之消費明細表附卷可稽，如是上述消費性質非生活
    必要之支出，而係奢侈、浪費之性質。惟因債務人既因債務
    負擔沈重，本院仍准其更生。
四、又債務人之消費內容既如前述，核與消費者債務清理條例第
    134條第4款所稱：「浪費、賭博或其他投機行為，致財產顯
    然減少或負擔過重之債務」等不免責事由相當。再經本院訊
    問各該債權人亦表明反對債務人之更生聲請，未來本件更生
    程序，恐將因其更生方案無法獲致債權人會議通過或法院認
    可而宣告清算，徒增程序勞費，欠缺實益。惟，本院仍認應
    准債務人進入更生程序，提供其更生方案付諸表決之機會，
    爰裁定如主文。
中    華    民    國    98    年    11    月    20    日
                            民事庭法  官  顏世傑
上為正本係照原本作成
本件不得抗告
本裁定已於98年11月20日16時公告。
中    華    民    國    98    年    11    月    20    日
                                  書記官  黃善應


司法院資訊處製作；財團法人民間司法改革基金會備份。
